臺灣臺中地方法院刑事判決　　　　　　　 94年度易字第756號
　　公　訴　人　臺灣臺中地方法院檢察署檢察官
　　被　　　告　丁○○
上列被告因竊盜案件，經檢察官提起公訴（九十四年度偵字第一
五七七、一七四八、二六九九號）及移送併辦（九十四年度偵字
第四八七九號、九十四年度偵字第三九五０號），本院判決如下
：
    主    文
丁○○共同連續踰越牆垣竊盜，累犯，處有期徒刑拾月。
    犯罪事實
一、丁○○曾於民國九十一年間，因竊盜罪，經本院沙鹿簡易庭
    於九十一年十月七日以九十一年度沙簡字第四六一號判處有
    期徒刑三月，如易科罰金，以三百元折算一日確定；又於九
    十二年間，因施用毒品罪，經本院於九十二年十月二十日以
    九十二年度訴字第二一四二號判處有期徒刑八月確定；上開
    二罪，經本院裁定合併定其應執行有期徒刑九月確定，先於
    九十一年十二月十七日入監執行，於九十二年三月十七日出
    監，再於九十三年一月九日入監執行，甫於九十三年七月八
    日執行完畢，猶不知悔改。
二、丁○○與甲○○（業經審結，現上訴於臺灣高等法院臺中分
    院）基於共同行竊他人財物之概括犯意，意圖為自己不法之
    所有，先後於九十四年一月十五日十五時五十四分許、十七
    時五十二分許，由甲○○駕駛其母所有車牌號碼ＬＢ—一二
    五八號紅色自小客車，搭載丁○○，前往臺中縣后里鄉○○
    路十一之一號，共同行竊丙○○所有放置於該處之鐵斗七個
    （價值約新臺幣〈下同〉八千元），得手後，持以變賣換得
    現金花用。嗣經丙○○自監視錄影帶發現上情而報警查獲丁○○與甲○○。
三、丁○○與甲○○復基於共同行竊他人財物之概括犯意，意圖
    為自己不法之所有，又於九十四年一月十七日十三時三十分
    許，前往臺中縣后里鄉○○路豐興鋼鐵公司（下稱豐興公司
    ）東崗哨北側前方約一百公尺處，先由丁○○踰越豐興公司
    圍牆，入內行竊豐興公司所有之鐵管、鋼管、鐵片等物品（
    合計重約二百公斤，價值約一千五百元）後，再將前開物品
    丟出圍牆外，由甲○○在圍牆外負責接運。嗣於九十四年一
    月十七日十四時許，丁○○與甲○○正將石板圍牆搬起，欲
    將圍牆內之大鐵塊搬出時，適為豐興公司員工陳進興察覺報
    警，而當場查獲丁○○與甲○○。
四、案經臺中縣警察局豐原分局、大甲分局報請臺灣臺中地方法
    院檢察署檢察官偵查起訴暨移送併辦。
    理    由
一、訊據被告丁○○，對於上揭時地，與同案被告甲○○共同以
    踰越牆垣之方式行竊被害人豐興公司所有之鐵管、鋼管、鐵
    片等財物，另先後共同徒手行竊被害人丙○○所有之鐵斗得
    手等情，業經於本院中坦認屬實，核與同案被告甲○○之供
    述內容、證人劉冠宏、陳進興、乙○○○之證述情節及被害
    人丙○○之指述情節均屬相符，並有被害人丙○○提供之現
    場錄影光碟二片為證，復有贓物認領保管單一份、查獲現場
    照片五張、被害人丙○○提供之現場錄影翻拍照片二張在卷
    可稽，被告自白供述與現有事證相符，應堪置信。本件事證
    已臻明確，被告犯行，洵堪認定。
二、(一)被告與同案被告甲○○基於共同行竊他人財物之犯意聯絡
    ，意圖為自己不法之所有，先由被告踰越豐興公司圍牆，入
    內行竊被害人豐興公司所有之鐵管、鋼管、鐵片等物品後，
    再由同案被告甲○○在圍牆外負責接運，核其所為，係犯刑
    法第三百二十一條第一項第二款之踰越牆垣竊盜罪。(二)被告
    與同案被告甲○○基於共同行竊他人財物之概括犯意聯絡，
    意圖為自己不法之所有，先後二次共同行竊被害人丙○○所
    有之鐵斗七個得手，核其所為，係犯刑法第三百二十條第一
    項之竊盜罪。(三)被告與同案被告甲○○就前開踰越牆垣竊盜
    罪及普通竊盜罪二者間，有犯意之聯絡及行為之分擔，為共
    同正犯。又被告與同案被告甲○○共犯一件踰越牆垣竊盜罪
    、二件普通竊盜罪等犯行間，其時間緊接，手段同一，所觸
    犯犯罪構成要件相同之罪名，顯係基於概括犯意而為之，為
    連續犯之裁判上一罪關係，應依刑法第五十六條之規定，從
    一重之踰越牆垣竊盜罪論處。(四)至於臺灣臺中地方法院檢察
    署九十四年度偵字第三九五０號移送併辦部分，係以被告與
    同案被告甲○○基於意圖為自己不法所有之共同犯意聯絡，
    於九十四年一月十五日十五時五十四分許、十七時五十二分
    許，在臺中縣后里鄉○○路十一之一號，共同將置於該處被
    害人丙○○所有價值約八千元之鐵斗七個，搬至上開車輛內
    而竊取，得手後變賣現金花用等情，經本院調查結果，業據
    被告與同案被告甲○○供述屬實，移送併辦部分與本案業經
    起訴部分，確有連續犯之裁判上一罪關係，自為起訴效力所
    及，本院自得併予審理，附此敘明。(五)末查：被告前於九十
    一年間，因竊盜罪，經本院沙鹿簡易庭於九十一年十月七日
    以九十一年度沙簡字第四六一號判處有期徒刑三月，如易科
    罰金，以三百元折算一日確定；又於九十二年間，因施用毒
    品罪，經本院於九十二年十月二十日以九十二年度訴字第二
    一四二號判處有期徒刑八月確定；上開二罪，經本院裁定合
    併定其應執行有期徒刑九月確定，先於九十一年十二月十七
    日入監執行，於九十二年三月十七日出監，再於九十三年一
    月九日入監執行，甫於九十三年七月八日執行完畢等情，此
    有臺灣高等法院被告全國前案紀錄表一份在卷可稽，被告前
    受有期徒刑之執行完畢後，五年以內再犯有期徒刑以上之罪
    ，為累犯，應依刑法第四十七條之規定，遞加重其刑。(六)爰
    審酌被告前後行竊三件，竊取之財物價值不高，惟因其竊盜
    行為，仍將造成被害人之財產損害，影響社會治安，惟因被
    告行竊之手段尚稱平和，而犯罪後，亦經坦承犯行，犯後態
    度良好，及公訴人具體求刑有期徒刑十月等一切情狀，量處
    如主文所示之刑，以示懲儆。
三、至於臺灣臺中地方法院檢察署檢察官以九十四年度偵字第四
    八七九號移送併辦意旨係以：被告於九十四年三月十五日十
    五時許，乘坐己○○所騎乘車牌號碼ＭＫ九—七八六號機車
    ，行經臺中縣后里鄉與外埔鄉○○○○○路旁附近，明知己○○竊取戊○○所有放置在路旁價值約六千元之鋁梯，竟仍
    基於幫助竊盜之犯意，乘坐於機車後座，以手扶住鋁梯之方
    式，便利丁○○騎乘機車運送切得知鋁梯，嗣因戊○○友人
    通知鋁梯失竊而報警，於九十四年三月十五日十五時二十分
    許，為警在臺中縣后里鄉○○路六號前查獲，案經臺中縣警
    察局大甲分局報告偵辦，因認被告涉犯刑法第三百二十條第
    一項之幫助竊盜罪嫌而予移送併辦。訊據被告堅詞否認有何
    上開竊盜犯行，辯稱：伊並未幫忙己○○搬運鋁梯，當時伊
    因喝了酒，跑到旁邊去小便，回來之後，就發現己○○多了
    一把鋁梯，伊便問己○○偷鋁梯這麼重，要做什麼，己○○
    只說扶著就好了，伊並無幫助竊盜之行為等語。經查：
    （一）證人戊○○於本院中到庭證稱查獲被告與己○○之時
          ，其所失竊之鋁梯係橫放在己○○所騎乘之機車腳踏
          板處，並未親眼目睹被告拿鋁梯之情形，係透過案發
          現場之鄰居李文雄（呂文雄）轉述其母親目睹被告與
          己○○拖著鋁梯行走因而獲知等情，可見證人戊○○
          並未親眼目睹被告與己○○行竊或搬運鋁梯之情形，
          證人戊○○所見僅係己○○將鋁梯橫放在機車角踏板
          處之情景，至於證人戊○○所稱鄰居李文雄（或呂文
          雄）之母親有目睹被告與己○○拖著鋁梯行走之情形
          ，顯係傳聞證據，尚無法資為本件之證據方法使用。
    （二）又證人即共同被告己○○於本院中證稱：「當時我載
          丁○○到現場時，丁○○因為有喝酒，所以去小便，
          我偷了鋁梯之後，要騎摩托車離開時，因為一個人沒
          有辦法拿鋁梯，所以才由丁○○在後座幫忙扛，因為
          這樣摩托車也騎不穩，所以後來才把鋁梯放在腳踏板
          的地方。」、「在丁○○小便完之前，我已經竊得該
          鋁梯，而且已經一手扛著鋁梯，一手騎車，打算要離
          開現場，只等丁○○小便回來，我是路過那邊時，臨
          時起意偷竊鋁梯。」等語，依據證人戊○○及己○○
          之證述內容可知，被告確實有在騎車後座幫己○○扶
          鋁梯之情，然依據己○○之證述內容，亦可知悉，賴
          政宏係單獨起意行竊，被告並未在行竊過程中，分擔
          參與或提供幫助，因此，被告在己○○行竊得手後，
          協助搬運贓物之行為，自難論以幫助竊盜之罪嫌。
    （三）是以，移送併辦指訴被告涉犯幫助己○○竊盜之罪嫌
          部分，既因犯罪嫌疑不足而無從認定其犯行，自與本
          案前開論罪科刑部分，無連續犯之裁判上一罪關係，
          該部分爰退由原承辦檢察官另行處理，附此敘明。
據上論斷，應依刑事訴訟法第二百九十九條第一項前段，刑法第
二十八條、第五十六條、第三百二十一條第一項第二款、第四十
七條，判決如主文。
中　　華　　民　　國　　94　　年　　8 　　月　　24　　日
                  刑事第五庭    審判長法  官  賴恭利
                                      法  官  劉麗瑛
                                      法  官  巫淑芳
上開正本證明與原本無異。
如不服本判決，應於送達後十日內向本院提出上訴狀（須附繕
本），上訴於臺灣高等法院臺中分院。
                                      書記官  王麗麗
中　　華　　民　　國　　94　　年　　8 　　月　　24　　日
附錄論罪科刑法條：
刑法第三百二十一條：
犯竊盜罪而有左列情形之一者，處六月以上、五年以下有期徒刑
：
一、於夜間侵入住宅或有人居住之建築物、船艦或隱匿其內而犯
    之者。
二、毀越門扇、牆垣或其他安全設備而犯之者。
三、攜帶兇器而犯之者。
四、結夥三人以上而犯之者。
五、乘火災、水災或其他災害之際而犯之者。
六、在車站或埠頭而犯之者。
前項之未遂犯罰之。
